臺灣高等法院刑事判決
                                   108年度上訴字第2568號
上  訴  人
即  被  告  吳杰勳



選任辯護人  紀亙彥律師
上列上訴人即被告因違反毒品危害防制條例等案件，不服臺灣桃
園地方法院108 年度重訴字第15號，中華民國108 年7 月4 日第
一審判決（起訴案號：臺灣桃園地方檢察署108 年度偵字第3888
號、第11612 號），提起上訴，復經移送併案（臺灣桃園地方檢
察署108 年度偵字第28958 號），本院判決如下：
    主  文
上訴駁回。
    事  實
一、甲○○與某真實姓名年籍不詳、綽號「阿當」之男子（無證據
    證明未滿18歲）明知甲基安非他命係毒品危害防制條例列管
    之第二級毒品，亦為行政院公告之管制進出口物品，非經許
    可不得持有、運輸及私運進口，竟基於運輸第二級毒品及私
    運管制物品進口之犯意聯絡，由甲○○於民國108 年1 月初某
    日，在高雄市某處，以新臺幣（下同）20萬元（含旅費）之
    酬勞，邀約其同居女友之女乙○○（經原審判決確定）前往馬
    來西亞攜帶甲基安非他命回國，經乙○○應允而基於犯意之聯
    絡，甲○○即將其所有如附表編號3 所示行動電話交付乙○○，
    並提供「阿當」之微信通訊軟體帳號，要求乙○○直接依「阿
    當」指示辦理，另預付1 萬5000元報酬作為旅費，而於108 
    年1 月19日下午2 時51分許，與乙○○相偕前往桃園國際機場
    ，由甲○○以現金支付2 萬4168元購買往返馬來西亞吉隆坡國
    際機場之來回機票2 張，於同日下午3時10分許，搭乘馬來
    西亞全亞洲航空D7373 號班機抵達馬來西亞吉隆坡國際機場
    ，旋由甲○○支付費用入住馬來西亞「珍苑國際酒店」。迨10
    8 年1 月21日上午8 時40分許，乙○○於微信接獲「阿當」指
    示，前往上開酒店旁巷弄，向二名同有犯意聯絡之不詳男子
    （無證據證明未滿18歲）取得裝有附表編號1 、2 所示甲基
    安非他命及掩飾用物品之紙箱2 箱，將之帶返酒店房間，甲
    ○○、乙○○再於同年月22日下午4 時22分許前往吉隆坡國際機
    場，以甲○○名義將上開紙箱2 箱連同個人行李辦理D7376 號
    班機託運，而於同日下午5時24分許搭乘該班機返回桃園國
    際機場。甲○○、乙○○、「阿當」等人以此方式，運輸第二級
    毒品及私運管制物品甲基安非他命18包（純質淨重約6017.6
    公克）進口入境我國。嗣於同日晚間11時15分許，乙○○攜附
    表編號1 、2 所示物品在桃園國際機場免申報櫃檯通關時，
    為財政部關務署臺北關查獲，扣得附表所示物品後，供述甲
    ○○為共犯而循線查獲。
二、案經法務部調查局桃園市調查處報告暨臺灣桃園地方檢察署
    檢察官簽分偵查起訴。
    理  由
壹、證據能力：
一、按被告以外之人於偵查中向檢察官所為之陳述，除顯有不可
    信之情況外，得為證據，刑事訴訟法第159 條之1 第2 項定
    有明文。蓋現行法之檢察官仍有訊問被告、證人及鑑定人之
    權限，其應踐行之程序又多有保障被告或被害人之規定，證
    人、鑑定人於偵查中亦均須具結，就刑事訴訟而言，其司法
    屬性甚高；而檢察官於偵查程序取得之供述證據，其過程復
    尚能遵守法令之規定，是其訊問時之外部情況，積極上具有
    某程度之可信性，除消極上顯有不可信之情況者外，均得為
    證據。故主張其為不可信積極存在之一方，自應就此欠缺可
    信性外部保障之情形負舉證責任（最高法院101 年度台上字
    第6007號、98年度台上字第2904號、96年度台上字第5684號
    判決意旨參照）。證人即共犯乙○○、證人郭柏宇於偵查中之
    陳述，皆係檢察官告知具結義務及偽證罪處罰等相關規定，
    分別具結後所為之證詞，有上開偵訊筆錄及證人結文附卷可
    稽，且無證據顯示係受強暴、脅迫、詐欺、利誘等外力干擾
    情形，或在影響其心理狀況致妨礙其自由陳述等顯不可信之
    情況下所為，被告甲○○及辯護人雖爭執其證據能力，然未釋
    明各該證人之證述有何顯不可信之情況，復均經原審審理時
    傳喚到庭進行交互詰問，充分保障被告之對質結問權。揆諸
    上開規定及最高法院判決意旨，應認前揭證人於偵查中所為
    之證述，均有證據能力。
二、其餘本案認定犯罪事實所引用之證據，皆無證據證明係公務
    員違背法定程序所取得。又檢察官、被告及辯護人於本院準
    備程序同意作為證據（本院卷第97頁），於本院審理時調查
    證據迄至言詞辯論終結前，均未聲明異議（本院卷第174 至
    186 頁），復經審酌該等證據製作時之情況，尚無顯不可信
    與不得作為證據之情形，亦無違法不當與證明力明顯過低之
    瑕疵，且與待證事實具有關聯性，認為以之作為證據應屬適
    當，依刑事訴訟法第158 條之4 反面解釋及第159 條之5 規
    定，認均有證據能力。
貳、實體部分：
一、認定犯罪事實之證據及理由：訊據被告矢口否認有何運輸、
    私運甲基安非他命進口犯行，辯稱：乙○○自行在網路上覓得
    工作，伊不放心乙○○獨行，始陪同乙○○前往馬來西亞，乙○○
    返國時攜帶之紙箱經過專業人員、X 光機器檢驗均無異常，
    伊更不可能知悉內有毒品，否則絕無無懼馬來西亞之嚴刑峻
    罰，以本人名義辦理托運之可能，尤以扣案甲基安非他命純
    度不高，品質低劣，乙○○可得20萬元報酬已屬高額，被告既
    無報酬，經調查帳戶亦無大筆金錢進出，顯未參與其事。乙
    ○○既為共犯，其證詞前後反覆，實有藉由不實供述毒品來源
    獲取減刑寬典，因而構陷被告之可能。此外，伊與郭柏宇並
    非熟識，不可能毫無忌憚，在大庭廣眾下對郭柏宇陳述個人
    運毒經驗之不法情事，郭柏宇所為證述不合常理，且與乙○○
    之證述不符，不足為補強證據云云。經查：
  ㈠被告與乙○○之母前交往為男女朋友，平日以乙○○「養父」、
    「乾爸」自居，於與乙○○同行前往馬來西亞前，交付乙○○1 
    萬5000元，並將其所有如附表編號3 所示行動電話交付乙○○
    使用，而於108 年1 月19日下午2 時51分許前往桃園國際機
    場，以現金2 萬4168元購買往返馬來西亞吉隆坡國際機場之
    來回機票2 張，於同日下午3 時10分許，與乙○○搭乘馬來西
    亞全亞洲航空D7373 號班機抵達馬來西亞吉隆坡國際機場，
    由被告支付費用入住馬來西亞「珍苑國際酒店」，住宿期間
    ，乙○○曾於108 年1 月21日上午8 時40分許外出取回紙箱2 
    箱，被告與乙○○再於同年月22日下午4 時22分許前往吉隆坡
    國際機場，以被告名義將上開紙箱2 箱連同個人行李辦理D7
    376 號班機託運，而於同日下午5 時24分許搭乘該班機返回
    桃園國際機場，以上全程花費約5 萬元均由被告負擔之事實
    ，業據被告於調查員詢問、檢察官訊問及原審審理時供述在
    卷（臺灣桃園地方檢察署108 年度偵字第3888號偵查卷宗【
    下稱偵卷】第95至100 、119 至122 頁、原審卷第117 至11
    9 、274 至278 頁），此部分核與證人乙○○於檢察官訊問及
    原審審理時證述之情節大致相符（偵卷第68至70頁，原審卷
    第235 至253 頁），並有附表編號3 所示行動電話扣案，及
    法務部調查局桃園市調查處搜索扣押筆錄、扣押物品目錄表
    、被告之入出境資訊連結作業查詢資料、乙○○手寫日記影本
    、馬來西亞全亞洲航空有限公司訂位紀錄、馬來西亞全亞洲
    航空長途運輸有限公司108 年3 月15日亞航運字第20190315
    號函暨出境航班資料、馬來西亞全亞洲航空長途運輸有限公
    司108 年4 月30日亞航運字第20190430號函暨入境航班資料
    等附卷可資佐證（偵卷第9 、27至31、62、78、161 至162 
    頁反面、172 至174 頁反面）。又被告與乙○○自馬來西亞返
    抵桃園國際機場後，乙○○於108年1 月22日晚間11時15分許
    由桃園國際機場免申報櫃檯通關，為財政部關務署臺北關查
    獲附表編號1 、2 所示物品，其中附表編號1 所示毒品18包
    ，經以化學呈色法、氣相層析質譜儀法鑑定結果，含甲基安
    非他命成分，淨重7931.46 公克，驗餘淨重7931.31 公克，
    純度75.87%，純質淨重6017.6公克，有附表編號1 、2 所示
    物品扣案，及財政部關務署臺北關扣押貨物運輸工具收據及
    搜索筆錄、法務部調查局桃園市調查處蒐證照片7 張、法務
    部調查局108 年2 月15日調科壹字第10823201490 號鑑定書
    及送驗檢品18包之照片在卷足稽（偵卷第12頁反面、35至37
    頁反面、144 至145 頁）。上開事實，首堪認定。
  ㈡被告雖否認與乙○○共同運輸第二級毒品及私運管制物品進口
    ，惟查：
  ⑴按法院認定事實，並不悉以直接證據為必要，其綜合各項調
    查所得的直接、間接證據，本於合理的推論而為判斷，要非
    法所不許。另得據以佐證者，雖非直接可以推斷該被告的犯
    罪實行，但以此項證據與對向證人的指述為綜合判斷，若足
    以認定犯罪事實者，仍不得謂其非屬補強證據。是所謂補強
    證據，不問其為直接證據、間接證據，或係間接事實的本身
    即情況證據，均得為補強證據的資料（最高法院108 年度台
    上字第334 號判決意旨參照）。
  ⑵被告於調查員詢問之初先稱：乙○○表示在網路上找到工作，
    要從馬來西亞帶土產回國，機票、食宿均由雇主負擔，伊怕
    有危險，主動提議陪同前往，就把個人護照拍給乙○○，由乙
    ○○傳送對方代訂機票及飯店，伊在飯店期間未與任何人接觸
    云云（偵卷第96頁正反面），惟經調查員質疑被告僅為單純
    陪同之人，所稱乙○○之雇主豈有無端負擔其機票與住宿費用
    之可能後，始坦承：伊與乙○○本次前往馬來西亞之機票係伊
    以現金臨櫃購買，飯店費用亦由伊支付之事實（偵卷第98頁
    正反面），再經調查員提示「珍苑國際酒店」大廳監視影像
    擷取畫面，顯示被告於該酒店曾與第三人有所接觸（偵卷第
    101 頁正反面），被告即一改前詞稱：伊在酒店門口抽菸，
    巧遇鷹架同行周育輝，乃與之攀談云云（偵卷第99頁），不
    無避重就輕、隨證據展開異其說詞之情，已足啟疑竇。再者
    ，苟依被告所述，僅因擔心乙○○安危，陪同前往馬來西亞完
    成「帶土產」之工作，以5 萬元並非戔戔之數，矧諸被告於
    原審審理時自述經濟狀況勉持（原審卷第279頁），殊難想
    像有何為此支付二人機票、住宿費用，甚至提供1 萬5000元
    予乙○○作為旅途花費之必要。是由被告與乙○○前往馬來西亞
    ，係由被告購買機票、付費辦理飯店入住，並提供旅費等情
    狀觀之，其參與程度顯非僅止於單純陪同而已。
  ⑶實則，證人乙○○於檢察官訊問時具結證稱：被告於108 年1 
    月初透過通訊軟體LINE聯繫，詢問伊想不想一起賺錢，說要
    出國約1 個禮拜「帶土產」，可獲得20萬元酬勞，要伊將護
    照、身分證、個人照片翻拍給他，表示接近出國時間會再說
    明詳情，還說他也會一起去，不會有事，所以伊在日記本寫
    下「跟老爸拿錢出去玩」，並告知同居男友郭柏宇，郭柏宇
    說這有可能是毒品，叫伊不要去，伊向被告表示反悔時卻遭
    被告責罵，所以伊還是按照原定計畫前往，被告並將附表編
    號3 之行動電話借給伊使用，還把「阿當」的微信資料給伊
    ，叫伊按照「阿當」微信指示行事，出國前被告先支付伊1 
    萬5000元作為旅費，其餘往返馬來西亞之機票、住宿、交通
    、飲食等費用均由被告負擔，言明順利入境後，扣除以上款
    項，再行支付尾款17萬元，不過到了馬來西亞後，被告又說
    只會再補足15萬元尾款。後來伊與被告抵達桃園國際機場時
    ，被告叫伊跟「阿當」聯絡，所以伊有通知「阿當」，結果
    伊用推車將上開紙箱及行李推出去時，就被逮捕了，被告與
    伊都是一起行動，出海關時也是走在伊後面等語（偵卷第68
    至70頁）。於原審審理時復具結證稱：被告問伊要不要賺錢
    ，約伊去馬來西亞運特產回來，可以賺20萬元，伊告訴郭柏
    宇後，郭柏宇說可能是毒品，勸伊不要去，剛好這段時間伊
    手機壞掉，後來是將SIM 卡插入郭柏宇手機，被告才聯絡上
    伊，伊就跟被告說不要去，被告卻說已經無法掛別人的名字
    ，所以伊還是去了。出國前被告有到伊與郭柏宇住處樓下的
    便利商店，三人一起談話，被告有說之前出國幾次，都有賺
    到錢，並將其行動電話借伊使用，給伊「阿當」的微信帳號
    ，叫伊加入後，按照「阿當」微信聯繫指示內容行事即可。
    本次去馬來西亞的食宿、機票都是被告出錢，所以20萬元報
    酬要扣掉機票、住宿、車錢等，出國當天被告還有拿1 萬50
    00元給伊作為旅費，這筆也要從20萬元扣掉。住宿酒店期間
    ，伊有按「阿當」微信指示，去外面拿2 個紙箱回到房間，
    伊也有跟被告說。這次出國、去哪裡、何時出發、地點等，
    都是被告安排的，這部分不是「阿當」在微信裡面講的。抵
    達臺灣後，是被告叫伊與「阿當」聯繫，所以伊有傳訊息給
    「阿當」。除此之外，被告有叫伊在一個「偏門吹水站」的
    網站PO文，目的是要做一個證據，說這樣比較有保障，伊不
    清楚原因，被告只說照做就對了，所以伊還問被告要PO什麼
    ，被告說看是打找工作還是什麼。在「珍苑國際酒店」住宿
    期間，被告有跟別人講電話，有跟伊提到第二天晚上會有另
    外一個人前來，那個人來了之後，被告有去該人房間，過程
    中被告還打電話叫伊拿一個包包過去該人房間給被告等語（
    原審卷第235 至253 頁）。證人乙○○就其受被告邀約前往馬
    來西亞運輸甲基安非他命回國之始末經過，陳述詳盡，前後
    一致，已無何明顯之瑕疵可指，應非憑空捏造。
  ⑷證人郭柏宇於檢察官訊問時具結證稱：被告係乙○○「乾爸」
    ，乙○○之前有提到要出國帶土產回來，會有20萬元酬勞的事
    ，伊覺得這可能是毒品，曾經勸乙○○不要去，後來乙○○出國
    前，有一天被告來伊住處樓下，伊陪乙○○下樓與被告見面時
    ，被告提到曾攜帶大麻之類的毒品通關，沒有被查獲，被告
    說要請乙○○去馬來西亞玩，會有一筆20萬元的酬勞，當時是
    在一家全家便利商店外面，伊坐在乙○○旁邊，被告坐在對面
    等語（偵卷第152 至154 頁）。於原審審理時仍結證稱：乙
    ○○出國前，被告曾到伊住處找乙○○，三人在附近便利商店談
    話，在此之前，乙○○曾告知被告找她去馬來西亞，回國可以
    拿20萬，伊一聽就覺得是毒品，有勸阻乙○○，乙○○因此有些
    猶豫，後來伊與被告、乙○○三人在便利商店見面時，被告有
    談到他之前送毒品的經驗，說從來沒有被抓過，也有講到20
    萬元酬勞，及機票、飯店錢由被告代墊，回來有成功的話，
    就從20萬元裡面扣掉，此外還講了一些出國的「眉角」之類
    等語（原審卷第224 至233 頁）。佐以乙○○在桃園國際機場
    免申報櫃臺通關遭查獲逮捕之時起，即無從與郭柏宇聯繫，
    羈押期間始終禁止接見通信，亦無與郭柏宇相互勾串之機會
    ，縱乙○○在馬來西亞期間曾與郭柏宇保持聯繫，以斯時根本
    無從預見乙○○將於何時、何地、以何種方式遭查獲，亦無先
    行串證之可能及必要。則證人郭柏宇就其親身經歷見聞所為
    證述，與證人乙○○之陳述並無二致，自足以補強證人乙○○前
    揭證述之憑信性。
  ⑸又證人乙○○就其與被告抵達馬來西亞翌日，有另一名男子隨
    後到達入住同一飯店，被告曾前往該人房間，過程中以電話
    要求證人乙○○拿包包去該人房間之陳述，有108 年1 月20日
    「珍苑國際酒店」大廳監視器影像擷取畫面可佐，並因而得
    以指認該人為「周育輝」，而為與被告相同之陳述（偵卷第
    80頁正反面至82頁）。就其關於：被告叫伊在「偏門吹水站
    」PO文，目的是要做一個證據，伊不清楚原因，詢問被告後
    ，被告只說這樣比較有保障，叫伊照做之證述，亦有被告與
    乙○○間對話訊息存卷為憑（偵卷第82頁），觀諸前開對話紀
    錄中，乙○○告知「要等盡（進之誤）社團才能PO」，並詢問
    「要怎麼PO阿」、「要打神（什之誤）麼」後，被告即傳送
    「偏門吹水站」網頁，指示「說你很缺需要工作什麼工作都
    可以」，以乙○○曾有從事店面銷售工作之經驗（原審卷第27
    9 頁），並得自行辦理離職、向金融機關洽詢學貸、換發金
    融卡片等（偵卷第9 頁），絕無於求職時不知如何表達之可
    能，顯見乙○○確係為「製造證據」之目的加入「偏門吹水站
    」社團，以至不知如何呈現其文字，為此詢問提議之被告甚
    明。而乙○○與被告同行前往馬來西亞運輸甲基安非他命前，
    按被告指示在「偏門吹水站」網頁製作謀職紀錄，此情恰與
    被告否認犯罪所執：乙○○係在網站上找到從馬來西亞帶土產
    回國的工作，伊係因擔心其安危之故，始陪同前往之辯解，
    不謀而合，益徵證人乙○○所述非虛。此外，復有乙○○持用被
    告所有、如附表編號3 所示行動電話扣案，及法務部調查局
    桃園市調查處搜索扣押筆錄、扣押物品目錄表、乙○○手寫日
    記、法務部調查局桃園市調查處蒐證照片7 張、法務部調查
    局數位證據現場蒐證報告（偵卷第9 、35至37頁反面、44至
    47頁反面）存卷為憑，足為證人乙○○前開證述之補強，堪予
    採信為真。
  ⑹綜核證人乙○○、郭柏宇上開證述及以上事證，足認被告確有
    與乙○○共同自馬來西亞運輸甲基安非他命入境之行為，被告
    否認其情，無非卸責之詞，不足採信。
  ㈢被告雖以前揭情詞置辯，然查：
  ⑴被告邀約乙○○自馬來西亞運輸甲基安非他命回國，預慮日後
    遭檢警查獲，為開脫罪責，事先命乙○○在「偏門吹水站」製
    作求職紀錄，製造「乙○○自行在網路上覓得本件工作」之假
    象，復又支付二人機票、食宿等費用，及乙○○旅費1 萬5000
    元，提供行動電話、「阿當」之微信帳號，供乙○○接收指令
    ，再由乙○○依被告指示，在不諳馬來西亞地理環境之情況下
    ，按「阿當」之說明，前往取得裝有附表編號1 、2 所示毒
    品、掩護物品之紙箱2 箱後，與被告一同辦理托運搭機回國
    ，業經本院認定如前，被告係與「阿當」、乙○○共同自馬來
    西亞運輸甲基安非他命入境，當然知悉所托運之行李內有甲
    基安非他命之事實，其自馬來西亞出關時未遭檢驗人員察覺
    ，純屬僥倖。次以，被告於檢察官訊問時供稱：伊與乙○○出
    境時僅攜帶一個行李箱，乙○○在馬來西亞另行購買1 個行李
    箱，後來自馬來西亞出境時，伊與乙○○是各別托運，伊托運
    原先帶去的行李箱，乙○○托運新購之行李箱，及其在飯店外
    取回之2 個紙箱共3 件等語（偵卷第120 、121 頁），與證
    人乙○○於檢察官訊問時具結證述：伊在馬來西亞有買1 個行
    李箱，伊去飯店外接收上開2 個紙箱後，沒有裝入該行李箱
    ，所以後來出境時，伊係將1 個新購的行李箱與2 個紙箱共
    3 件辦理托運，被告自己托運他帶去的行李箱等語（偵卷第
    68頁反面至69頁反面），殊無二致，則包含附表編號1 、2 
    所示物品之紙箱及渠二人行李，雖均以被告名義登記托運（
    偵卷第171 至174 頁），究係被告主動辦理，或係乙○○以被
    告名義為之，即有可疑。況舉世人類，何人不懼於嚴刑峻法
    ，然而現實社會顯未因此不存在犯罪行為，蓋犯罪之動機、
    目的、可能獲得之利益及遭察覺之風險等等，各有考量，運
    輸、走私毒品於世界各國均為重罪，惟國際間類此犯罪仍然
    屢見不鮮，被告邀同乙○○從事跨國毒品運輸，風險固然甚高
    ，然而渠等運輸、走私之甲基安非他命純質淨重逾6000公克
    ，入境後予以販售牟利，可得預期之獲利甚鉅，乙○○又非與
    被告全無關係之人，其因與乙○○之母交往，對乙○○有多年養
    育事實，衡情不至毫無顧念，於托運違禁物品時考量風險因
    素，有所承擔，而以本人名義辦理行李托運，亦屬人情之常
    ，遑論此舉仍得於日後作為抗辯不知所托運之物為毒品之憑
    據，由被告出國前尚且囑咐乙○○製作於網路上求職之紀錄，
    使其本件運輸毒品行為得以與乙○○個人求職行為產生連結，
    更可見被告心思縝密程度，並非一般。是本件裝有甲基安非
    他命之紙箱、行李係以被告名義托運之事實，實無從為何有
    利被告之認定。
  ⑵次按犯毒品危害防制條例販賣、轉讓、施用、持有毒品之罪
    ，供出毒品來源，因而查獲其他正犯或共犯者，得依毒品危
    害防制條例規定減輕或免除其刑，於實務運作上，其供述毒
    品來源未能獲得減刑寬典者，每因僅知該人綽號、姓名不全
    、所具聯繫電話非本人申辦或未能掌握該人住居地區、行蹤
    等緣由所致，此為本院審判職務上已知之事實，是其圖藉供
    述毒品來源獲得減刑利益者，實應具體、核實供述其正犯、
    共犯，始得克盡其功，倘恣意杜撰虛構，稍經調查，或經該
    被指認之人否認並提出相關反證，非僅徒勞，更將自陷罹於
    其他刑事責任之風險，反得不償失，自非得以供述人存有邀
    獲減刑寬典之動機，遽謂其陳述必然不實。尤以犯罪行為人
    另有共犯者，在所指共犯並未到案之情況，將有於個案中因
    有勾串共犯之虞遭受羈押處分之風險，更無無端虛構共犯之
    可能性。乙○○於本案就其應被告之邀，以20萬元之報酬自馬
    來西亞運輸甲基安非他命入境臺灣之事實經過，均詳為陳述
    ，並有以上事證足為補強，且乙○○於調查員詢問之初即已自
    白犯罪，本無杜撰共犯徒增遭檢察官認有勾串共犯之虞聲請
    羈押風險之必要，尤以所指共犯為其視若父親，彼此間有相
    當親誼之被告，乙○○明知被告為其母同居多年、育有子女之
    男友，對乙○○之人際往來、日常生活、性格特徵等，均有一
    定程度之瞭解，衡情更無誣指被告為共犯之可能。被告以乙
    ○○係為邀得減刑寬典，而為虛偽陳述云云，執為抗辯，尚乏
    所據。
  ⑶本件查獲私運進口之甲基安非他命18包經送鑑定結果，淨重
    達7931.46 公克，純度75.87%，計算純質淨重約6017.6公克
    ，數量甚鉅，倘經流通於市面，縱非純度接近100%之品質，
    以一般毒品販賣過程，各次轉手者藉由摻混其他物質賺取價
    差、量差，實屬常見，毒品既為政府相關機關嚴格查緝之違
    禁物，販賣毒品更係重罪，無法公然從事，勢必價格不貲，
    其獲利以純質淨重計算，仍可達數百萬元以上。辯護人雖以
    本件查扣之毒品品質低劣，乙○○獲得20萬元報酬已屬相當，
    可見被告並無報酬云云，執為抗辯，惟被告邀約乙○○運輸毒
    品，其本人即為支付乙○○報酬之人，此由本件應自乙○○報酬
    20萬元中扣除之5 萬元預付款（含機票、食宿、乙○○之旅費
    等）均由被告支付，且被告自承本次與乙○○同行前往馬來西
    亞之費用共計5 萬元，恰與乙○○所稱：被告表示將於成功入
    境後，支付扣除費用之尾款15萬元等語一致（原審卷第237 
    頁），可見其然，顯然被告即為主導本件運輸甲基安非他命
    入境之人，其可得利潤應與「阿當」另行約定計算，實無自
    支報酬之必要。至被告或「阿當」與貨源間之價金支付方式
    ，本非一端，以國際匯兌可能產生之風險極高，衡情應非以
    匯款方式為之，自非得以被告之帳戶無相關金流往來，為何
    有利被告之認定依據。
  ⑷至郭柏宇與被告雖僅有數面之緣，然其於108 年1 月間為乙○
    ○之同居男友，則乙○○出國一事，顯難見瞞於郭柏宇，且以
    乙○○、郭柏宇間關係之親密，乙○○實有對之吐露實情之高度
    可能，被告深諳其情，本不至以局外人等同視之，況乙○○將
    被告邀約前往馬來西亞攜帶物品回國可得20萬元報酬一事告
    知郭柏宇後，郭柏宇直覺反應為運輸毒品，已予攔阻，乙○○
    因此向被告表達不願同往之意，被告在此情形下，特地前往
    乙○○住處說明出國情形，實無刻意忌憚郭柏宇之必要，蓋依
    當時情況，郭柏宇早已有所警覺，則被告對之說明前有成功
    運輸毒品之經驗，使其寬心，實屬合理。被告徒以其與郭柏
    宇不甚熟稔，不可能大庭廣眾向郭柏宇道出運毒經驗云云，
    指摘郭柏宇前開證述不實，不足採信。
  ⑸末按證人、共同被告之陳述有部分前後不符，或相互間有所
    岐異時，究竟何者為可採，法院仍得本其自由心證予以斟酌
    ，非謂一有不符或矛盾，即應認其全部均為不可採信，如其
    基本事實之陳述與真實性無礙時，仍非不得予以採信（最高
    法院74年台上字第1599號判例意旨參照）。證人乙○○就其無
    法提供前往馬來西亞前，與被告聯繫相關事宜之通訊紀錄，
    於檢察官訊問時證稱：伊出國前原本是用其他手機與被告聯
    繫，該手機壞掉後，伊將0000000000號之SIM 卡插入郭柏宇
    手機，始再度與被告取得聯繫等語（偵卷第69頁反面），於
    原審審理時則稱：伊原先是使用前男友的手機與被告聯繫，
    後來該手機返還前男友時，資料已全數刪除等語（原審卷第
    243 頁），略有不符，然而乙○○持以與被告聯繫之行動電話
    就係毀損或交還他人致遭刪除資料，實無關乙○○就本件與被
    告共同運輸毒品經過所為陳述之宏旨。且證人乙○○就此部分
    歧異之處，於原審審理時已說明：其實當時的情況有點複雜
    ，108 年1 月初伊與前男友分手時，伊母親較偏向前男友立
    場，因前男友對此有所怨懟，伊還被母親責罵，前男友之手
    機是被母親當時交往的男友拿去，說要分手的話就要把人家
    的東西還回去，所以就當場將手機格式化，由前男友取回行
    動電話，伊拿回自己的SIM 卡等語（原審卷第243、244 頁
    ），衡以乙○○於108 年1 月初即與郭柏宇交往為同居男女朋
    友，有關其使用前男友之行動電話、與之仍有驚動母親之感
    情糾紛等細節說明，不無為難之處，則證人乙○○就此部分推
    稱「手機壞了」，純係個人隱私考量，縱與事實不符，仍無
    礙於其就本件基本事實陳述之真實性。另證人郭柏宇就其聽
    聞被告解釋出國事宜及個人先前運毒經驗時，乙○○是否在場
    ，於檢察官訊問時證稱：「（問：你於調查處稱108 年間在
    你家樓下，當時你有聽到甲○○向乙○○表示曾攜帶大麻通關，
    並未被查獲，當時你知道乙○○要與甲○○去馬來西亞攜帶毒品
    等語，是否屬實？）是」（偵卷第152 頁），於原審審理時
    則稱：伊與被告、乙○○三人在伊住處附近便利商店談話過程
    ，乙○○曾經離開現場回家拿護照，應該是該期間被告向伊提
    到先前運毒成功的經驗等語（原審卷第254 頁），矧諸郭柏
    宇與被告、乙○○三人見面商談出國事宜，其過程連續，期間
    乙○○曾暫時離席，如非刻意選擇迴避乙○○，趁其不在場時談
    論特定話題，衡情一般人事後實難明確區隔何等對話內容係
    在對話人員全數在場或部分在場之狀況下進行，證人郭柏宇
    係就渠等三人談話內容陳述其梗概，猶難以上開枝微末節之
    歧異處，指為矛盾。
  ⑹從而，被告否認犯罪所持辯解，經調查證據結果均無可採，
    不足為據。
  ㈣綜上，本案事證明確，被告犯行堪予認定，應依法論科。
二、論罪：
  ㈠按甲基安非他命係毒品危害防制條例第2 條第2 項第2 款所
    規定之第二級毒品，並同屬行政院依懲治走私條例第2 條第
    3 項授權公告「管制物品管制品項及管制方式」第1 點第3
    款規定之管制進出口物品，未經許可不得持有、運輸、私運
    進口。是核被告所為，係犯毒品危害防制條例第4 條第2 項
    之運輸第二級毒品罪及懲治走私條例第2 條第1 項之私運管
    制物品進口罪。
  ㈡被告持有第二級毒品純質淨重逾20公克以上之低度行為，為
    其運輸第二級毒品之高度行為所吸收，不另論罪。
  ㈢被告上開犯行，與乙○○、「阿當」及二名不詳男子間，有犯
    意聯絡及行為分擔，均為共同正犯。
  ㈣被告以一行為觸犯運輸第二級毒品及私運管制物品進口二罪
    ，為想像競合犯，應依刑法第55條規定，從一重之運輸第二
    級毒品罪處斷。
  ㈤臺灣桃園地方檢察署108 年度偵字第28958 號移送併案意旨
    所指，與本件被告經起訴論罪之犯罪事實同一，本院自應併
    予審究。
三、維持原判決之理由：
    原審以被告犯運輸第二級毒品、私運管制物品進口罪，事證
    明確，依毒品危害防制條例第4 條第2 項、第18條第1 項前
    段、第19條第1 項，懲治走私條例第2 條第1 項，刑法第11
    條、第28條、第55條規定，以行為人之責任為基礎，審酌被
    告不思循正當途徑獲取所需，竟為賺取不法利益而運輸毒品
    進口，無視於政府反毒之禁令，且其運輸甲基安非他命之總
    純質淨重高達6017.6公克，數量非微，惡性不輕，所幸本案
    毒品為警查獲，未流入市面而造成更重大之危害，並考量被
    告參與程度及分工情形，其素行（詳本院被告前案紀錄表所
    示）、犯罪動機、目的、手段、所生損害程度，暨考量被告
    否認犯行（此乃被告基於防禦權之行使而為辯解，不得以此
    作為加重量刑之依據，但此與已坦承犯行之乙○○相較，自無
    從在量刑予以減輕，以符平等原則）之犯後態度，兼衡被告
    自述：職業「鷹架工」，教育程度「高中畢業」，家庭經濟
    狀況「勉持」（原審卷第279 頁）之智識程度、家庭經濟及
    生活狀況等一切情狀暨預防需求，量處有期徒刑8 年10月。
    併就沒收部分敘明：扣案如附表編號1 所示之物，經送驗檢
    出甲基安非他命成分，應依毒品危害防制條例第18條第1項
    前段規定，連同無法澈底析離之包裝袋，一併宣告沒收銷燬
    。扣案如附表編號2 、3 所示之2 箱掩飾物、手機1 枝，係
    被告與乙○○運輸毒品所用，此經證人乙○○供承在卷（原審卷
    第271 頁），應依毒品危害防制條例第19條第1 項規定，不
    論屬於犯罪行為人與否，均宣告沒收。至扣案如附表編號4 
    所示手機1 枝，雖為乙○○所有，然無證據證明供本件犯罪所
    用，無從宣告沒收。核其認事用法，均無違誤，量刑亦屬妥
    適。被告上訴猶執前詞，否認犯罪，均經本院指駁如前，洵
    屬無據。從而，本件被告上訴為無理由，應予駁回。
據上論斷，應依刑事訴訟法第368 條，判決如主文。
本案經檢察林秉賢提起公訴，由檢察官施清火到庭執行職務。
中　　華　　民　　國　 108　　年　　12　　月　　18　　日
                  刑事第三庭    審判長法　官  張惠立
                                      法　官  劉兆菊
                                      法　官  廖怡貞
以上正本證明與原本無異。             
如不服本判決，應於收受送達後10日內向本院提出上訴書狀，其
未敘述上訴之理由者並得於提起上訴後10日內向本院補提理由書
（均須按他造當事人之人數附繕本）「切勿逕送上級法院」。
                                      書記官  劉芷含  
中　　華　　民　　國　 108　　年　　12　　月　　18　　日
附錄本案論罪科刑法條全文
毒品危害防制條例第4 條
製造、運輸、販賣第一級毒品者，處死刑或無期徒刑；處無期徒
刑者，得併科新臺幣2000萬元以下罰金。
製造、運輸、販賣第二級毒品者，處無期徒刑或7 年以上有期徒
刑，得併科新臺幣1000萬元以下罰金。
製造、運輸、販賣第三級毒品者，處7 年以上有期徒刑，得併科
新臺幣700 萬元以下罰金。
製造、運輸、販賣第四級毒品者，處3 年以上10年以下有期徒刑
，得併科新臺幣300 萬元以下罰金。
製造、運輸、販賣專供製造或施用毒品之器具者，處1 年以上7
年以下有期徒刑，得併科新臺幣100 萬元以下罰金。
前5 項之未遂犯罰之。

懲治走私條例第2條
私運管制物品進口、出口者，處7 年以下有期徒刑，得併科新臺
幣300 萬元以下罰金。
前項之未遂犯罰之。
第一項之管制物品，由行政院依下列各款規定公告其管制品項及
管制方式：
一、為防止犯罪必要，禁止易供或常供犯罪使用之特定器物進口
    、出口。
二、為維護金融秩序或交易安全必要，禁止偽造、變造之各種貨
    幣及有價證券進口、出口。
三、為維護國民健康必要，禁止、限制特定物品或來自特定地區
    之物品進口。
四、為維護國內農業產業發展必要，禁止、限制來自特定地區或
    一定數額以上之動植物及其產製品進口。
五、為遵守條約協定、履行國際義務必要，禁止、限制一定物品
    之進口、出口。

附表：扣押物品
編號 品名 1 甲基安非他命18包（含包裝袋，純質淨重6017.6公克） 2 菜底2 箱（爽身粉罐、鋁箔包裝袋等掩護物品） 3 iphone金色手機（門號0000000000號，IMEI：000000000000000 ）1 枝 4 G-PLUS手機（無SIM 卡，IMEI：000000000000000 ）1枝